---
name: Gerrio
surname: Barbosa
position: "Pesquisador"
address: "Rua Emília Gonçalves, nº 848b, apt 103, Fortaleza-CE"
phone: (85) 98931-0682
www: lattes.cnpq.br/1075774312620393
email: "gerriosantos@gmail.com"
#twitter: GerrioSantos
github: gerriosantos
linkedin: gerrio-barbosa-b2476a5b
date: "`r format(Sys.time(), '%B %Y')`"
output: 
  vitae::awesomecv:
    page_total: true
---

```{r setup, include=FALSE}
knitr::opts_chunk$set(echo = FALSE, warning = FALSE, message = FALSE)
library(vitae)
```



# Curiosidades

- Sou autodeclarado de cor parda, natural da cidade de Coreaú-CE, atualmente me considero do gênero masculino e tenho completos 33 anos de idade.

- Filho, neto, bisneto, etc... de agricultores famíliares do sertão semiárido nordestino.

- Primeiro da minha família a se tornar Doutor, mas a segunda pessoa já está no doutorado, minha irmã mais velha.

- Apaixonado por One Piece.


# Educação

```{r}
readr::read_rds('planilhas/educacao.rds') |>
  vitae::detailed_entries(nivel, periodo, instituicao, onde, detalhes)
  
```

# Educação Complementar

```{r}
readr::read_rds('planilhas/educ_comple.rds') |>
  vitae::detailed_entries(instituicao, periodo, nivel, onde, detalhes)
  
```



# Experiências

```{r}
readr::read_rds('planilhas/experiencias.rds') |> 
  vitae::detailed_entries(instituicao, onde, funcao, datas, detalhes)


```


# Habilidades

```{r}

readr::read_rds('planilhas/habilidades.rds') |> 
  vitae::detailed_entries(barra, nivel, ferramentas)


```

# Prêmios

```{r}
readr::read_rds('planilhas/premios.rds') |> 
    vitae::detailed_entries(title, periodo, premio)

  

```

# Outras Informações

## **Competências em Coleta e Análises de Dados**

 - Não ser apenas usuário da linguagem R, mas programar de fato e usar/estudar os fundamentos de lógica de programação, com foco em resolver problemas e desenhar estratégias.
 
 - Utilizar a programação funcional (empacotamento de funções), paralelismo e conseguir atuar com velocidade e agilidade mesmo quando o desafio é uma base de dados do tipo de fluxo (_big data_).
 
 - Automatizar e tornar os processos eficientes do ponto de vista da linguagem e da pesquisa. Ou seja, usar menos tempo na coleta/limpeza das bases de dados e mais tempo na análise dos resultados. Além de usar a linguagem de forma colaborativa e reprodutível para todo o grupo inserido no contexto da pesquisa.
 
 - Em relação a análise dos dados, além da capacidade básica de percorrer a literatura inerente ao tema, apresento também a capacidade e experiência de quem pesquisa em campo de fato, fora do conforto da Universidade ou de escritórios.
 
## **Base de Dados Trabalhadas**

Curriculo Lattes, Auxílio Emergencial, Dados PDFs (Fecop-CE), Dados de Pesquisas Primárias (Fruticultura em Petrolina e Pesquisa Interna com Prefeitos Cearenses), Indicadores Educacionais e Microdados do INEP(Censo Escolar, Prova Brasil, Enem, ANA), Microdados do SUS (SIM, SINASC,  SRAG, CNES, SIH, SIA), RAIS, Brasil.io (Dados Covid), Sesa-Ceara (Dados Covid), IBGE (PNAD, PNS, SIDRA, Censo Agropecuário, Censo Demográfico), IPEA, Microdados da ANATEL (backhaul, densidade de municípios, banda larga), Siga Brasil (Emendas Parlamentares), SIOPS, Repasses do FNS, FINBRA, TSE, Mobilidade Urbana (google e apple), Banco Mundial, FAO.



## **Publicações**

```{r}
# library(dplyr)
# knitr::write_bib(c("vitae", "tibble"), "packages.bib")

bibliography_entries("packages.bib") %>%
  arrange(desc(author$family), issued)
```







